最　高　行　政　法　院　判　決　　　　　　　　　九十一年度判字第二三六二號
　　上　訴　人　青樺攝影有限公司
　　代　表　人　乙○○
　　被 上訴 人　財政部臺北市國稅局
　　代　表　人　甲○○
右當事人間因營利事業所得稅事件，上訴人對於中華民國九十年八月二十三日臺北高
等行政法院八十九年度訴字第一六四一號判決，提起上訴，本院判決如左：
　　主  文
上訴駁回。
上訴審訴訟費用由上訴人負擔。
　　理  由
一、本件上訴人主張：（一）財政部八十六年頒布之稅務行業分類標準定義及說明，
    其中代號八九九二–九九之其他攝影業僅包括代客錄影，至八十七年二月六日，
    財政部以台財稅第八七二一四三二三號函修正頒布八十七年度稅務行業分類標準
    定義及說明，始於上開行業代號說明欄中增列婚紗攝影，是以在稅務行業分類標
    準表修正前，婚紗攝影業依法不得列入其他攝影業。上訴人八十六年度申報稅務
    行業別標準分類代號為八九九二–一一並無違誤，原判決認定公司、行號之年度
    行業別代號，棄法令規章明文規定於不顧，由稅務機關任意倒推認定，認事用法
    偏離事實，並違反稅捐稽徵法第一條之一、第四十八條之三之規定，自有適用法
    規不當之違法。（二）依蔡榮豐攝影有限公司八十六年度營利事業所得稅申報經
    被上訴人依法查核完竣之核定通知書，其行業別代號為八九九二–一一，是被上
    訴人認上訴人之行業代號非八九九二–一一，即有違誤，原判決遽予維持，自有
    不當等語，爰求為廢棄原判決並撤銷訴願決定及原處分。
二、被上訴人則以：原判決以上訴人迄今未能提出可供勾稽查核之相關帳證憑據及成
    本分析表憑核，被上訴人自難依其主張據以勾稽核認。而上訴人所從事之行業為
    婚紗攝影業，除照相、攝影外，尚有造型、設計等項目，應歸類為八九九二–九
    九其他攝影業，而與行業代號八九九二–一一，主要係從事照相、沖印照片業務
    有別。又財政部八十七年二月六日台財稅第八七二一四三二二一號函修正之八十
    七年度稅務行業分類標準表，在說明欄部分已將婚紗攝影業列入其他攝影業範圍
    ，然此種修訂僅為依據社會現狀補充說明性質，並非法令變動，被上訴人自得依
    上訴人之行業特性，認定其應適用之行業別代號為八九九二–九九其他攝影業，
    而按同業利潤標準核定其營業成本，乃駁回上訴人之訴，核無適用法規不當情事
    ，上訴人對之縱有爭執，要難謂為適用法規錯誤或不當，是本案應無首揭行政訴
    訟法第二百四十三條第一項所指判決違背法令情事等語，資為抗辯。
三、原審斟酌全辯論意旨及調查證據之結果，以：本件上訴人八十六年度營利事業所
    得稅結算申報，原列報營業成本新臺幣（以下同）一七、一六七、七一八元，被
    上訴人初查以其雖提示成本分析表，惟因營業成本無法勾稽查核，乃依其他攝影
    業同業利潤標準核定營業成本為一○、九二三、九二五元。上訴人不服，申經復
    查，經被上訴人依上訴人於復查時所提示之帳冊、憑證查核結果，其銷貨發票、
    進貨憑證仍未註明數量，雖經重編成本分析表，列有「其他」項目，毛利多為負
    數，如一、二月之其他收入九三、六六三元，而成本包括直接人工九三四、○四
    八元、進貨四三○、○七六元、禮服造型一六、○九四元及其他費用六七、六七
    八元，合計一、四四七、八九六元，顯不合理，仍難據以勾稽查核其營業成本，
    乃未變更其核定結果。上訴人於本件訴訟程序中，猶執陳詞資為爭議，並請求給
    予時間編制合理之成本分析表及整理相關帳證憑據與內部憑證，以提供被上訴人
    重新查核。惟上訴人迄未能提出可供勾稽查核之相關帳證憑據及成本分析表憑核
    ，被上訴人依所得稅法第八十三條第一項規定，按同業利潤標準核定上訴人營業
    成本並無違誤；至上訴人主張應依其開立之發票，將營業收入分成婚紗攝影及個
    人照相兩類，分別適用不同的同業利潤標準或依營利事業所得稅查核準則第五十
    八條規定，以前一年度（八十五年度）營業成本核定系爭年度營業成本云云，因
    上訴人提出之成本分析表及相關帳證憑據無法查核勾稽，且財政部已有核定同業
    利潤標準成本率可資核定營業成本之情形，上訴人所訴自無可採。況上訴人所從
    事之行業為婚紗攝影業，除照相、攝影外，尚有造型、設計等項目，應歸類為八
    九九二–九九其他攝影業，而與行業代號八九九二–一一主要係從事照相、沖印
    照片業務有別。雖上訴人指稱八十六年版之稅務行業標準分類並未將婚紗攝影業
    列入其他攝影業範圍內，僅包括代客錄影，惟財政部八十七年二月六日台財稅第
    八七二一四三二二一號函修正之八十七年度稅務行業分類標準表，在說明欄部分
    已將婚紗攝影業列入其他攝影業範圍，此種修訂僅為依據社會現狀補充說明性質
    ，並非法令變動，被上訴人自得依上訴人之行業特性，認定其應適用之行業別代
    號為八九九二–九九其他攝影業，而按同業利潤標準核定其營業成本，因將原決
    定及原處分均予維持，駁回上訴人之訴。
四、本院查：稅捐稽徵機關於課徵營利事業所得稅，須利用同業利潤標準計算納稅義
    務人之成本或利潤時，應先確定納稅義務人所從事之行業，財政部就此訂有稅務
    行業分類標準以資遵循。惟社會經濟結構變易甚鉅，間有若干新興行業伴隨社會
    經濟發展而生，於為稅務行業分類時，未能精確歸類於某一行業，此際，稅捐稽
    徵機關應自各項分類中擇其最接近者予以歸入。經查：（一）本件上訴人八十六
    年申報營利事業所得稅時，因上訴人提出之成本分析表及相關帳證憑據無法查核
    勾稽，被上訴人乃依所得稅法第八十三條第一項規定，按同業利潤標準成本以核
    定其營業成本。觀之原處分卷內上訴人八十五年度之營利事業所得稅結算申報核
    定書所載，上訴人於八十五年間係被歸入行業代號八九九二–九九其他攝影業，
    至八十六年間原亦應歸屬同一行業方是，至上訴人主張被上訴人八十六年度營利
    事業所得稅結算申報核定書所載之行業別，歸入行業代號八九九二–一一應係屬
    誤載。又本件行為時（八十六年度）應適用之稅務行業分類標準表，固未明確記
    載婚紗攝影業應屬其他攝影業，惟被上訴人以上訴人之經濟活動內容，除照相、
    攝影外，尚有造型、設計等項目，與行業代號八九九二–一一主要係從事照相、
    沖印照片業務者有別，而將之歸入最接近者之行業代號八九九二–九九其他攝影
    業，並無不合。被上訴人於為此項核定時，固係於八十七年十二月八日，已在八
    十七年稅務行業分類標準表修正之後，惟並非適用修正後之稅務行業分類標準表
    ，而仍係適用修正前之該表。上訴人以被上訴人將八十七年修正之稅務行業分類
    標準表回溯適用於八十六年度之營利事業所得稅結算申報事件，有違反稅捐稽徵
    法第一條之一、第四十八條之三之規定云云，尚非可取。（二）依蔡榮豐攝影有
    限公司八十六年度營利事業所得稅結算申報核定通知書，其行業別代號固為八九
    九二–一一，與被上訴人就上訴人之核定之結果不同，惟另觀之蔡榮豐攝影有限
    公司與上訴人之公司變更登記事項卡所載，將蔡榮豐攝影有限公司與上訴人公司
    之登記營業項目比對結果，各有一項不同，則二公司歸屬不同之行業，自無不合
    。上訴人以此主張被上訴人就上訴人行業所為歸類係屬錯誤一節，自不足採。綜
    上所述，本件原判決，核無違誤。上訴論旨，仍執前詞，指摘原判決違誤，求予
    廢棄，難認有理由，應予駁回。
據上論結，本件上訴為無理由，爰依行政訴訟法第二百五十五條第一項、第九十八條
第三項前段，判決如主文。
中　　華　　民　　國　　九十一　　　年　　　十二　　　月　　二十六　　　日
                    最 高 行 政 法 院  第 三 庭
                                審 判 長 法  官　　　葉　振　權
                                         法  官      林  家  惠
                                         法  官　　　吳　錦　龍
                                         法  官　　　劉　鑫　楨
                                         法  官　　　吳　明　鴻
右  正  本  證  明  與  原  本  無  異
　　　　　　　　　　　　　　　　　　　　 法院書記官　阮  桂  芬
中　　華　　民　　國　　九十一　　　年　　　十二　　　月　　二十七　　　日
